---
title: "Лабораторная работа №2"
author: "Usov Danil"
date: "17 05 2019"
output: html_document
---

```{r setup, include=FALSE}
knitr::opts_chunk$set(echo = TRUE)
```
## Тема №1: Точечные оценки параметров методом моментов
Цель работы − научиться генерировать выборки с заданными параметрами и определять точечные оценки параметров выборок методом моментов.

### 1. Нормальный закон распределения.

Сгенерируем выборку:
```{r}
x1 = rnorm(788, 59, 69)
str(x1)
```
Найдём оценки неизвестных параметров:
```{r}
a = mean(x1); a
si = sd(x1); si
```

### 2. Показательный закон распределения.

Сгенерируем выборку:
```{r}
x2 = rexp(700, 27)
str(x2)
```
Найдём оценки неизвестных параметров:
```{r}
lam = 1 / mean(x2); lam
```

### 3. Биномиальный закон распределения.

Сгенерируем выборку:
```{r}
x3 = rbinom(700, 42, 0.8)
str(x3)
```
Найдём оценки неизвестных параметров:
```{r}
p = mean(x3) / 20; p
n = mean(x3) / 0.6; n
```
Вывод: 

## Тема №2: Сравнение способов оценивания
Целью лабораторной работы является изучение трех способов статистического оценивания: оценка, полуенная методом моментов; оценка, полученная методом максимального правдоподобия; оценка, полученная методом порядковых статистик.
